最高法院刑事判決
111年度台上字第4927號
上  訴  人  曾台生                     




上列上訴人因傷害案件，不服臺灣高等法院中華民國111年6月30
日第二審判決（111年度上訴字第1766號，起訴案號：臺灣新北
地方檢察署110年度偵字第14057號），提起上訴，本院判決如下
：
    主  文
上訴駁回。
    理  由
一、按刑事訴訟法第377條規定，上訴於第三審法院，非以判決
    違背法令為理由，不得為之。是提起第三審上訴，應以原判
    決違背法令為理由，係屬法定要件。如果上訴理由書狀並未
    依據卷內訴訟資料，具體指摘原判決不適用何種法則或如何
    適用不當，或所指摘原判決違法情事，顯與法律規定得為第
    三審上訴理由之違法情形，不相適合時，均應認其上訴為違
    背法律上之程式，予以駁回。
二、原判決綜合全案證據資料，本於事實審法院採證認事之職權
    ，認定上訴人曾台生有如其事實欄所載犯行，因而維持第一
    審論處上訴人犯刑法第277條第1項之傷害罪刑，並諭知拘役
    如易科罰金折算標準之判決，駁回上訴人在第二審之上訴。
    已詳敘其憑以認定的證據及得心證之理由，且其所為論斷，
    俱有卷存證據資料可資覆按，從形式上觀察，並無足以影響
    其判決結果之違背法令情事存在。
三、上訴意旨略以：
    上訴人僅係徒手毆打，未造成告訴人即被害人曾珮綺受有外
    傷，曾珮綺只不過主觀上感覺疼痛，而無傷勢，反而上訴人
    被告訴人推倒跌坐受傷。原判決遽認上訴人有傷害犯行，且
    所認定之犯罪時間有誤，有適用法則不當之違誤。
四、惟按：證據之取捨、證明力之判斷及事實之認定，係屬事實
    審法院得自由裁量判斷之職權，此項職權之行使，倘未違背
    客觀存在之經驗法則或論理法則，亦無明顯濫用裁量權之情
    事，即無違法可言。又事實審法院認定事實，非悉以直接證
    據為限，其綜合調查所得之各項直接證據及間接證據，本於
    合理之推論而為判斷，仍係適法之職權行使。
　　原判決係依憑上訴人於警詢、第一審及原審審理時之自白，
    以及告訴人於偵查中之證述，佐以卷附車內監視器影像翻拍
    照片、診斷證明書等證據資料，認定上訴人有前揭傷害犯行
    。並說明：依卷附診斷證明書所載，告訴人係於民國110年1
    月13日晚上7時30分許就醫治療，與其於同日晚上7時許，遭
    上訴人徒手毆打之時間僅間隔數十分鐘。且曾珮綺以電話報
    警時陳稱「我剛剛被重拳打我的頭」等語，核與診斷證明書
    所載「頭部外傷、頭部挫傷併輕微腦震盪」之傷勢相符，衡
    以徒手毆打他人頭部，即有成傷之可能，是堪認告訴人所受
    傷勢係因上訴人之傷害行為所致等旨。此有關事實之認定，
    係屬原審採證認事職權行使之事項，既與經驗法則與論理法
    則無違，自不得任意指為違法。 
五、綜上所述，上訴意旨係就原審採證認事職權之適法行使，以
    及原判決已明確論斷說明之事項，漫為爭執，與法律規定得
    為第三審上訴理由之違法情形，不相適合。應認本件上訴為
    違背法律上之程式，予以駁回。
據上論結，應依刑事訴訟法第395條前段，判決如主文。 
中　　華　　民　　國　　111 　年　　11　　月　　17　　日
　　　　　　      刑事第五庭審判長法　官  李錦樑
　　　　　　　　　　　　　　　　　法　官  周政達
　　　　　　　 　 　　　　　　　　法　官  蘇素娥
　　　　　　　 　 　　　　　　　　法　官  林婷立
　　　　　　　 　 　　　　　　　　法　官  錢建榮
本件正本證明與原本無異
                                  書記官  杜佳樺
中　　華　　民　　國　　111 　年　　11　　月　　25　　日